【裁判字號】    94,上訴,1210
【裁判日期】    950126
【裁判案由】    違反毒品危害防制條例
【裁判全文】
臺灣高等法院臺南分院刑事判決        94年度上訴字第1210號
上  訴  人
即  被  告  甲○○
上列上訴人因違反毒品危害防制條例案件，不服臺灣雲林地方法
院94年度訴緝字第23號中華民國94年11月4日第一審判決（起訴
案號：臺灣雲林地方法院檢察署93年度毒偵字第727號），提起
上訴，本院判決如下：
    主  文
上訴駁回。
    事  實
一、甲○○前於民國（下同）89年間，因施用第二級毒品案件，
    經法院裁定送觀察、勒戒後，認無繼續施用毒品之傾向，於
    89年1月25日釋放出勒戒所，並由臺灣臺中地方法院檢察署
    檢察官於89年1月24日，以89年度毒偵緝字第33號為不起訴
    處分確定。詎甲○○仍不知悔改，於上開觀察勒戒執行完畢
    釋放後之5年內，復基於施用第一級毒品之概括犯意，自92
    年12月底某日起，至93年1月24日某時許止，連續在彰化縣
    國道一號彰化交流道附近等處（起訴書載在彰化縣、新竹市
    等不特定地點等處，經公訴檢察官當庭更正），以將毒品海
    洛因摻入香菸內點燃吸食之方式，施用第一級毒品海洛因多
    次。另基於施用第二級毒品之犯意，於93年1月23日某時許
    ，在彰化縣國道一號彰化交流道附近，以將毒品安非他命燒
    烤而吸食其煙霧之方式，施用第二級毒品安非他命一次。嗣
    於93年1月27日下午3時30分許，在新竹市○○路○段121號百
    老匯汽車旅館501室與友施錦崑同為警查獲，並當場扣得甲
    ○○所有第一級毒品海洛因三小包【合計淨重2.55公克（空
    包裝重1.53公克）】及施錦崑所有削尖吸管一支及注射針筒
    一支等物，經採集其尿液送驗後，結果呈現嗎啡及甲基安非
    他命均陽性反應，始悉上情。
二、案經桃園縣政府警察局平鎮分局報請台灣新竹地方法院檢察
    署呈請台灣高等法院檢察署核轉台灣雲林地方法院檢察署檢
    察官偵查起訴。
    理  由
一、上揭事實，迭據被告甲○○於偵查及原審坦承不諱，而被告
    尿液（編號F－071）經警於九十三年一月二十七日採集送驗
    結果，呈嗎啡及甲基安非他命均陽性反應，此有桃園縣警察
    局平鎮分局被採尿人姓名編號對照表一紙、桃園縣衛生局不
    法藥物尿液檢定書一紙、國防部憲兵司令部刑事鑑識中心93
    年5月3日（93）宇鑑字第05732號鑑驗通知書一紙附卷可稽
    （見93年毒偵字第162號卷第20、52、55頁）。次查，扣案
    白粉三包經鑑定結果，均含第一級毒品海洛因成分【合計淨
    重2.55公克（空包裝重1.53公克）】等情，有法務部調查局
    93年2月27日調科壹字第100002003號鑑定通知書一紙在卷可
    稽（見同上毒偵卷第54頁）。再查，被告前於89年間，因施
    用第二級毒品案件，經法院裁定送觀察、勒戒後，認無繼續
    施用毒品之傾向，於89年1月25日釋放出勒戒所，並由臺灣
    臺中地方法院檢察署檢察官於89年1月24日，以89年度毒偵
    緝字第33號為不起訴處分確定，其再犯本件施用第一、二級
    毒品之犯行，係在上開觀察、勒戒處分執行完畢釋放後五年
    內等情，有臺灣臺中地方法院檢察署檢察官89年度毒偵緝字
    第33號不起訴處分書一紙、被告甲○○之刑案資料查註紀錄
    表及臺灣高等法院被告前案紀錄表各一份在卷足憑。此外，
    復有毒品海洛因三包扣案可佐、查獲現場之照片十張在卷可
    憑。核被告自白與事實相符，應堪採信，是本件事證明確，
    被告施用第一、二級毒品之犯行，均足以認定。
二、查海洛因、安非他命分屬毒品危害防制條例第二條第二項第
    一、二款所列之第一、二級毒品。故核被告所為，係犯毒品
    危害防制條例第十條第一項之施用第一級毒品罪及同條第二
    項之施用第二級毒品罪。被告非法持有第一級毒品海洛因及
    第二級毒品安非他命之低度行為，均已為其進而施用之高度
    行為所吸收，俱不復另論。其先後多次施用第一級毒品之犯
    行，時間緊接，犯罪構成要件相同，顯均係基於概括之犯意
    反覆為之，為連續犯，應依刑法第五十六條之規定論以一罪
    ，並依法加重其刑。被告所犯上開二罪，犯意各別，罪名互
    異，應分論併罰。又本件起訴書雖起訴被告自92年12月間某
    日起至93年1月27日採尿前96小時內某時止，連續在彰化縣
    、新竹市等不特定地點等處，施用第二級毒品安非他命多次
    ，惟公訴檢察官於原審準備程序中，已就此部分起訴事實減
    縮並更正為：被告於93年1月27日採尿前4日，在彰化縣彰化
    交流道附近，以燒烤吸食煙霧之方式，施用安非他命一次（
    見原審訴緝卷第43頁背面），是原審及本院自應就檢察官減
    縮後之事實範圍審理，併予敘明。
三、原審以被告罪證明確，適用毒品危害防制條例第10條第1項、
    第2項、第18條第1項前段，刑法第11條前段、第56條、第51
    條第5款，並審酌被告品行、犯罪之動機、犯罪所生之危害
    及犯罪後之態度等一切情狀，就施用第一級毒品罪部分，量
    處有期徒刑九月，就施用第二級毒品罪部分，量處有期徒刑
    四月，並定其應執行刑有期徒刑一年。扣案之第一級毒品海
    洛因三小包【合計淨重2.55公克（空包裝重1.53公克）】沒
    收銷燬，另本件扣案之削尖吸管一支及注射針筒一支，被告
    否認為其所有，亦非違禁物，不予宣告沒收，認事用法，核
    無不合，量刑亦堪認妥適。被告上訴意旨空言指摘原判決，
    尚非有理由，應予駁回。
四、被告經合法傳喚，無正當之理由不到庭，爰不待其陳述，逕
    行判決。
據上論斷，應依刑事訴訟法第368條，第371條，判決如主文。
本案經檢察官王碧霞到庭執行職務。
中    華    民    國    95    年    1     月    26    日
                  刑事第三庭    審判長法  官  陳義仲
                                      法  官  楊子莊
                                      法  官  陳顯榮
以上正本證明與原本無異。
施用第二級毒品罪部分，不得上訴。
施用第一級毒品罪部分，如不服本判決，應於收受本判決後十日
內向本院提出上訴書狀。其未敘述上訴理由者並得於提起上訴後
十日內向本院補提理由書狀（均須按他造當事人之人數附繕本）
「切勿逕送上級法院」。
                                      書記官  陳嘉琍
中    華    民    國    95    年    1     月    27    日
附錄法條：
毒品危害防制條例第10條：
施用第一級毒品者，處六月以上五年以下有期徒刑。
施用第二級毒品者，處三年以下有期徒刑。


司法院資訊處製作；財團法人民間司法改革基金會備份。
